【裁判字號】    95,交易,189
【裁判日期】    950522
【裁判案由】    公共危險
【裁判全文】
臺灣高雄地方法院刑事判決             95年度交易字第189號
公  訴  人  臺灣高雄地方法院檢察署檢察官
被      告  甲○○
上列被告因公共危險案件，經檢察官聲請簡易判決處刑（95年度
撤緩偵字第125 號），本院認不得依簡易判決處刑，改依通常程
序審理，判決如下：
    主  文
本件公訴不受理。
    理  由
一、公訴意旨略以：被告甲○○明知酒後禁止駕車，竟仍於民國
   （下同）94年7 月5 日凌晨4 時許至凌晨6 時許止，在高雄
    市某處T 吧，飲用啤酒後，已陷於不能安全駕駛動力交通工
    具之精神障礙狀態，竟仍騎乘車號DKZ -451號重型機車，於
    同日凌晨6 時40分許，行經高雄市○○區○○里○○○路20
    1 之8 號之際，因酒後意識模糊，致不慎撞及陳建銘所有停
    放於路旁之車牌號碼5517-MG 號自用小客車，經警送醫抽血
    測得酒精濃度186.3MG/DL，經換算呼氣之酒精濃度高達每公
    升0.93毫克（0.93MG/L），因認被告甲○○涉犯刑法第185
    之4 罪嫌云云。
二、按檢察官就簡易判決處刑之聲請，與起訴有同一之效力，法
    院於審理後認應為不受理判決之諭知者，應適用通常程序審
    判之，刑事訴訟法第451 條第3 項、第451 條之1 第4 項但
    書第3 款、第452 條業已明揭其旨；又起訴之程序違背規定
    者，應諭知不受理之判決，並得不經言詞辯論為之，同法第
    303 條第1 款、第307 條亦定有明文。
三、次按檢察官為緩起訴處分者，得命被告於一定期間內遵守或
    履行刑事訴訟法第253 條之2 第1 項各款所定事項，被告於
    緩起訴期間內，有違背上開各款之應遵守或履行事項者，檢
    察官得依職權撤銷原處分，繼續偵查或起訴；又檢察官依同
    法第253 條之3 規定撤銷緩起訴者，應製作處分書敘述其處
    分之理由，並應以正本送達於告訴人、告發人、被告及辯護
    人，被告接受撤銷緩起訴處分書後，得於7 日內以書狀敘述
    不服之理由，經原檢察官向直接上級法院檢察署檢察長或檢
    察總長聲請再議，同法第253 條之2 第1 項、第253 條之3
    第1 項第3 款、第255 條第1 項前段、第2 項前段、第256
    條之1 第1 項規定綦詳。準此以觀，被告經檢察官為緩起訴
    處分確定者，於緩起訴期間內，檢察官固得依職權撤銷原處
    分，繼續偵查或起訴，惟檢察官必須為緩起訴撤銷之處分，
    並將撤銷處分書送達被告，被告得對此撤銷處分聲請再議，
    在撤銷原緩起訴處分未確定前，檢察官尚不得對同一事實再
    行起訴或聲請以簡易判決處刑，使撤銷緩起訴處分程序及被
    告得聲請再議之規定形同具文，如檢察官未於緩起訴期間內
    踐行上揭法定之撤銷緩起訴處分程序而逕行起訴或聲請以簡
    易判決處刑，其起訴程序應屬違背規定，依刑事訴訟法第30
    3 條第1 款規定，應諭知公訴不受理之判決。再者，縱使撤
    銷緩起訴處分之處分業已合法送達被告且已確定，倘若檢察
    官命被告應遵守或履行相關事項之期間尚未屆至，被告尚有
    於期間屆至前遵守或履行之可能性者，檢察官尚無從於期間
    屆至前即遽認被告有違背應遵守或履行事項之情事而據以撤
    銷原緩起訴處分，如檢察官因而撤銷原緩起訴處分，該撤銷
    原緩起訴處分之處分顯於法有悖，應不生實質之效力，與未
    經撤銷原緩起訴處分無異，從而其後所提起之公訴或聲請簡
    易判決處刑，因違背刑事訴訟法第253 條之3 第1 項第3 款
    以原緩起訴處分已經撤銷為前提之規定，應認其起訴或聲請
    簡易判決處刑之程序違背規定，而依同法第303 條第1 款規
    定，為不受理判決之諭知，即便檢察官起訴或聲請簡易判決
    處刑後，被告應遵守或履行相關事項之期間屆至，而被告果
    未遵守或履行相關事項，檢察官先前起訴或聲請簡易判決處
    刑程序違背規定之處，亦無從因而治癒。
四、經查：
(一)本件臺灣高雄地方法院檢察署檢察官於94年9 月15日以94年
    度偵字第18896 號，就被告甲○○公共危險案件為緩起訴處
    分，並命其於緩起訴處分確定後6 個月內向觀護志工協進會
    支付新台幣3 萬元，該緩起訴並經臺灣高等法院高雄分院檢
    察署於94年10月18日以94年度上聲議字第24 82 號駁回再議
    而確定。嗣臺灣高雄地方法院檢察署檢察官復於95年2 月7
    日95年度撤緩字第77號，以被告有未向公益團體支付一定金
    之事實，認其違背刑事訴訟法第253 條之2 第1 項第4 款之
    規定，而撤銷其緩起訴。並嗣於95年4 月21日向本院聲請以
    簡易判決處刑等情，有該不起訴處分書、駁回再議處分書、
    聲請簡易判決處刑書各1 份在卷可稽。
(二)然觀諸本件原確定之緩起訴處分，既於臺灣高等法院高雄分
    院檢察署於94年10月18日駁回再議後始行確定，有該駁回再
    議處分書1 份足憑，則依原確定之緩起訴處分所載，被告最
    後依該緩起訴處分內容之繳納期限應為95年4 月18日（即94
    年10月18日再加計6 個月）。然臺灣高雄地方法院檢察署檢
    察官卻於95年2 月7 日即以被告未履行上開內容為由，將原
    緩起訴處分撤銷，是該撤銷緩起訴之處分，即難認與刑事訴
    訟法第253 條之3 第1 項第3 款相符，該撤銷緩起訴之處分
    應非適法，應不生撤銷之實質效力，與未經撤銷原緩起訴處
    分無異，從而，本件簡易判決處刑之聲請，與刑事訴訟法第
    253 條之3 第1 項第3 款規定尚有未合，且其瑕疵無從補正
    治癒。綜上所述，本件聲請簡易判決處刑有違背規定之處，
    爰不經言詞辯論，逕為諭知不受理之判決。
據上論斷，應依刑事訴訟法第452 條、第303 條第1 款、第307
條，判決如主文。
中    華    民    國    95    年    5     月    22    日
                  刑事第八庭    審判長法  官  李政庭
                                      法  官  賴文姍
                                      法  官  李育信
以上正本證明與原本無異。
如不服本判決，應於收受送達後10日內向本院提出上訴書狀。
中    華    民    國    95    年    5     月    22    日
                                      書記官  廖佳玲


司法院資訊處製作；財團法人民間司法改革基金會備份。
